【裁判字號】    90,易緝,19
【裁判日期】    900622
【裁判案由】    竊盜
【裁判全文】
臺灣花蓮地方法院刑事判決                            九十年度易緝字第一九號
    公  訴  人  臺灣花蓮地方法院檢察署檢察官
    被      告  甲○○
右列被告因竊盜案件，經檢察官提起公訴（八十四年度偵字第一一八０號），本院判
決如左：
    主  文
甲○○竊盜，處拘役伍拾日，如易科罰金，以參佰元折算壹日。
    事  實
一、甲○○（因未申報戶口，無身分證統一編號）於民國八十四年三月二十三日下午
    一點多，與丙○○（業經檢察官為不起訴處分）共同至花蓮縣豐濱鄉靜浦一一五
    號乙○○所開設之勝利商號內，向乙○○購買飲料、手套等物，因見乙○○至隔
    壁倉庫拿取飲料，丙○○又至店外小解，認有機可趁，竟意圖為自己不法之所有
    ，徒手竊得店內抽屜及收銀機內之現金共新台幣（下同）一萬二千五百元。嗣甲○○、丙○○離去後，乙○○因另一位客人向其購買物品，結帳時，始發現現金
    遭竊，而報警查獲。
二、案經台東縣警察局成功分局報告台灣台東地方法院檢察署呈請台灣高等法院花蓮
    分院檢察署核轉台灣花蓮地方法院檢察署檢察官偵查起訴。
    理  由
一、訊據被告甲○○坦承右揭竊盜犯行，惟辯稱：係丙○○叫其拿的，其並將錢交給
    丙○○等語。經查被告甲○○與丙○○共同至乙○○所經營之勝利商號購買飲料
    、手套等物，乙○○並至隔壁倉庫拿取飲料，後將飲料交給甲○○與丙○○後，
    甲○○等人即行離去，後友人向乙○○購買物品，乙○○欲找錢時，始發現放在
    抽屜及收銀機內之現金共一萬二千五百元不見等情，業據證人乙○○於警訊及偵
    審中證述綦祥。證人丙○○亦證稱：有與被告至勝利商號購買物品，後老闆娘去
    拿維士比時，其至外面小便，不知道被告有無拿錢等語。而被告雖於警訊中供稱
    ：係丙○○叫其拿錢；惟於偵查中則改稱：不是丙○○叫其去拿錢，當時丙○○
    去一號等語。且丙○○向乙○○購買物品後，在離去之前，還向乙○○說明要去
    乙○○大哥處購買金子，而於該處為警查獲等情，業據證人丙○○、乙○○證述
    在卷。如確係丙○○教唆被告竊盜，則丙○○焉會告知乙○○其去向，致使其為
    警查獲。是被告所辯部分，不足採信。此外，復有發還竊盜案贓證物品領據一紙
    附卷可稽。本件事證明確，被告犯行，堪予認定。
二、核被告所為，係犯刑法第三百二十條第一項竊盜罪。爰審酌被告犯罪之動機、手
    段、所竊得之財物價值，及事後坦承犯行等一切情狀，量處如主文所示之刑。又
    刑法第四十一條於九十年一月四日修正，同年一月十日經總統公布實施，就得易
    科罰金之法定刑，由犯最重本刑為三年以下，改為五年以下，經比較新舊法，以
    新法有利於被告，應依刑法第二條第一項前段，適用裁判時之新法，而諭知易科
    罰金之折算標準。
據上論斷，應依刑事訴訟法第二百九十九條第一項前段，刑法第二條第一項前段、第
三百二十條第一項前段、第四十一條第一項前段，罰金罰鍰提高標準條例第一條前段
、第二條，判決如主文。
本案經檢察官李子春到庭執行職務。
中      華      民      國    九十      年      六      月    二十二    日
                              臺灣花蓮地方法院刑事庭
                                  法  官  李世華
右正本證明與原本無異。
如對本判決不服，應於送達後十日內，向本院提出上訴狀。（應抄附繕本）告訴人或
被害人如對於本判決不服者，應具備理由請求檢察官上訴，其上訴期間之計算係以檢
察官收受判決正本之日期為準。
法院書記官
中      華      民      國    九十      年      六      月    二十二    日
附錄本判決論罪之法律條文：
刑法第三百二十條
意圖為自己或第三人不法之所有，而竊取他人之動產者，為竊盜罪，處五年以下有期
徒刑、拘役或五百元以下罰金。
意圖為自己或第三人不法之利益，而竊佔他人之不動產者，依前項之規定處斷。
前二項之未遂犯罰之。


司法院資訊處製作；財團法人民間司法改革基金會備份。
